臺灣基隆地方法院交通事件裁定　　　　　　　　　　九十三年度交聲字第一九０號
　　移送機關　　交通部公路總局台北區監理所基隆監理站
　　異　議　人　甲○○　男　三.
　　即受處分人
右列受處分人因違反道路交通管理處罰條例案件，對於交通部公路總局台北區監理所
基隆監理站九十三年八月二日所為之處分（原處分：基監字第裁四二─Ｒ00000
000號），聲明異議，本院裁定如左：
    主  文
異議駁回。
    理  由
一、按「受處分人，不服第八條主管機關所為之處罰，得於接到裁決書之翌日起二十
    日內，向管轄地方法院聲明異議」、「聲明異議，應以司法狀紙，敘述異議之理
    由，提出於原處分機關為之。原處分機關應於接受異議書狀後五日內，將該案卷
    宗及有關證物，送交該管地方法院或其分院交通法庭」，道路交通管理處罰條例
    第八十七條第一項、道路交通案件處理辦法第十三條分別定有明文。經查本件交
    通部公路總局台北區監理所基隆監理站（下稱「原處分機關」）基監字第裁四二
    ─Ｒ00000000號違反道路交通管理事件裁決書（下稱「裁決書」）裁決
    日期為九十三年八月二日，有前揭裁決書一件附卷可稽，聲明異議人於九十三年
    八月十一日具狀向原處分機關聲明異議，有聲明異議人之聲明異議狀一紙及聲明
    異議狀上原處分機關收文章一枚附卷可稽，揆諸上開說明，應認符合法定程式及
    未逾異議期間，合先敘明。
二、按道路交通安全規則第一百十二條第一項第一款規定：禁止臨時停車處所不得停
    車，又汽車駕駛人在禁止臨時停車處所停車者，處新臺幣六百元以上一千二百元
　　以下罰鍰，道路交通管理處罰條例第五十六條第一項第一款亦訂有明文。
三、本件異議人即受處分人甲○○於民國九十三年七月十六日上午九時四十分許，在
    基隆市○○路，經基隆市警察局交通警察隊（下稱舉發機關）員警以受處分人將
    ＧＨ─二０四九號自用小客車停放在設有禁止臨時停車標線處所之違規行為，掣
    單舉發，且施以拖吊。受處分人不服舉發，向原處分機關提出申訴，原處分機關
    請舉發機關調查結果，仍認受處分人有上開之違規行為，遂於九十三年八月二日
    ，依道路交通管理處罰條例第五十六條第一項第一款之規定，裁處受處分人新臺
    幣（下同）九百元。
四、受處分人甲○○否認有何在設有禁止臨時停車之路段違規停車之行為，具狀辯稱
    ：舉發地點先前為公車站牌，因此地面上劃有禁止臨時停車之紅色標線，但公車
    站牌早已遷移他處，紅線標線亦以黑漆塗蓋，嗣因黑漆脫落才使紅線標線浮現，
    惟該處仍非禁止臨時停車處所云云，並提出中山區里長出具之證明書為憑。
五、依受處分人聲明異議之內容，本件爭點在於受處分人經警舉發違規之地點，是否
    為禁止臨時停車之處所，經查：受處分人經警舉發違規停車之基隆市○○路（新
    西街至中和路口）劃設禁臨停紅線，係於公車招呼站、路口十公尺、消防栓五公
    尺等，僅塗銷原劃設禁止停車標線（黃線）。基隆市○○路十二號前原公車招呼
    站係劃設「公車停靠區」框線及標字，其站牌取消係實情，本案依採證照片顯示
    ，車牌號碼ＧＨ─二０四九號車違規停放於設有禁止臨時停車標線處，其標線並
    未塗銷，經派員勘查係交岔路口十公尺內，因此本案依法舉發，拖吊並無違誤等
    情，有基隆市警察局九十三年九月十三日基警交字第０九三００四三一一一號函
    及及所附採證照片一張在卷可憑。可見異議人於舉發當天確實有在交岔路口十公
    尺內之禁止臨時停車處所停車之違規行為至明。從而，原處分機關依道路交通管
    理處罰條例第道路交通管理處罰條例第五十六條第一項第一款規定，裁處異議人
    九百元罰鍰，核無違誤，受處分人聲明異議為無理由，應予駁回。
據上論斷，應依道路交通案件處理辦法第十九條，裁定如主文。
中　　　華　　　民　　　國　　九十三　　年　　　十　　　月　　　八　　　日
                                臺灣基隆地方法院交通法庭
                                        法      官  齊　潔
右正本證明與原本無異。
對於本件裁定如有不服，應於送達後五日內，向本院提出抗告書狀，敘述抗告之理由
，抗告於臺灣高等法院。
                                        書　記　官  莊國南
中　　　華　　　民　　　國　　九十三　　年　　　十　　　月　　　八　　　日
